臺灣彰化地方法院彰化簡易庭民事小額判決  
110年度彰小字第703號
原      告  中國產物保險股份有限公司

法定代理人  林欽淼  
訴訟代理人  周品言  
被      告  林東木  
上列當事人間損害賠償事件，本院於民國110年11月24日言詞辯
論終結，判決如下：
    主    文
原告之訴駁回。
訴訟費用新臺幣1,000元由原告負擔。
    理由要領
民事訴訟法第436條之8第1項規定「關於請求給付金錢或其他代
  替物或有價證券之訴訟，其標的金額或價額在新台幣十萬元以
  下者，適用本章所定之小額程序」，第436條之18第1項規定「
  判決書得僅記載主文，就當事人有爭執事項，於必要時得加記
  理由要領」。本件為適用小額程序所為判決，就當事人有爭執
  事項，僅記載理由要領。
民事訴訟法第416條第1項規定「調解經當事人合意而成立；調
  解成立者，與訴訟上和解有同一之效力」；民法第184條第1項
  前段規定「因故意或過失，不法侵害他人之權利者，負損害賠
  償責任」，第297條規定「債權之讓與，非經讓與人或受讓人
  通知債務人，對於債務人不生效力。但法律另有規定者，不在
  此限。受讓人將讓與人所立之讓與字據提示於債務人者，與通
  知有同一之效力」，第737條規定「和解有使當事人所拋棄之
  權利消滅及使當事人取得和解契約所訂明權利之效力」；保險
  法第53條第1項規定「被保險人因保險人應負保險責任之損失
  發生，而對於第三人有損失賠償請求權者，保險人得於給付賠
  償金額後，代位行使被保險人對於第三人之請求權；但其所請
  求之數額，以不逾賠償金額為限」。民法為保險法之補充法，
  保險法無規定者，自應適用民法有關之規定。保險人依保險法
  第53條第1項之規定行使保險人代位權，應依民法第297條第1
  項之規定，於通知第三人後，始對該第三人發生效力。第三人
  即債務人未受保險人關於已經賠償而取得保險人代位權之通知
  以前，如先與被保險人成立和解、調解，而履行清償，或由被
  保險人免除其債務者，債務人之賠償債務業因清償或免除而消
  滅，而保險人代位權又承受自債權之移轉，被保險人對債務人
  既已無債權，保險人更無代位求償可言，債務人自得拒絕給付
  。強制汽車責任保險法第30條規定「請求權人對被保險人之和
  解、拋棄或其他約定，有妨礙保險人依前條規定代位行使請求
  權人對於被保險人之請求權，而未經保險人同意者，保險人不
  受其拘束」，為強制汽車責任保險之特別規定，至於其他保險
  種類，除法律有明文規定，或契約有相同之約定者外，尚無適
  用餘地。
經查：
  ㈠被告於民國108年9月5日騎乘車牌號碼000-000號機車，行經
    彰化縣彰化市民族路與四維路交叉路口附近，與訴外人施純
    謹所有並騎乘而為原告依機車限額碰撞車體損失保險契約所
    承保之車牌號碼000-0000號機車（下稱甲車）發生碰撞，甲
    車因而毀損，原告於108年11月26日依上開保險契約將甲車
    送修支出之修理費用全額賠付施純謹；又被告與施純謹於10
    9年2月12日以本院109年度彰司調字第151號調解程序筆錄成
    立調解，調解內容第2項及第3項前段為「兩造均同意自行處
    理本件交通事故之車損」、「兩造本件其餘民事請求均拋棄
    ，互不追究相關刑事責任」等事實，為兩造不爭執。
  ㈡然原告未舉證證明其於被告與施純謹成立調解以前，已將原
    告依保險契約將甲車送修支出之修理費用全額賠付施純謹之
    事實通知被告，則被告因侵權行為所生之賠償債務，業因調
    解所約定之清償及免除而消滅。
  ㈢從而原告依侵權行為及保險人代位權之法律關係，請求被告
    給付，為無理由，應予駁回。
中　　華　　民　　國　　110 　年　　12　　月　　8 　　日
                   彰化簡易庭  法    官  廖政勝
以上正本係照原本作成。
如不服本判決，應於判決送達後20日內，以其違背法令為理由（
表明判決所違背之法令及其具體內容，與依訴訟資料可認為判決
有違背法令之具體事實），向本院提出上訴狀，並按應送達於他
造之人數提出繕本或影本，及繳納第二審裁判費。
中　　華　　民　　國　　110 　年　　12　　月　　8 　　日
                              書 記 官  梁高賓